臺灣新竹地方法院民事裁定　　　　　　　96年度小上字第35號
上　訴　人　丙○○
　　　　　　　　　　　　號
　　　　　　乙○○
　　　　　　　　　　　　號
被上訴人　　丁○○
　　　　　　甲○○
右當事人間給付報酬事件，上訴人對於中華民國96年8月21日本
院竹北簡易庭96年度竹北小字第232號小額訴訟事件第一審判決
提起上訴，本院裁定如左：
    主      文
上訴駁回。
第二審訴訟費用新臺幣壹仟伍佰元由上訴人負擔。
    理      由
一、按對於小額程序之第一審裁判，得上訴或抗告於管轄之地方
    法院，其審判以合議行之。對於前項第一審裁判之上訴或抗
    告，非以其違背法令為理由，不得為之。又上訴狀內應記載
    上訴理由，表明下列各款事項：一、原判決所違背之法令及
    具體內容。二、依訴訟資料可認為原判決有違背法令之具體
    事實。民事訴訟法第436之24及第436條之25 分別定有明文。
    又依同法第46 8條規定，判決不適用法規或適用不當者，為
    違背法令；而判決有同法第469 條第1款至第5款情形之一者
    ，為當然違背法令，此在對小額訴訟事件第一審判決提起上
    訴時亦準用之，此觀民事訴訟法第436之32 規定自明。是當
    事人就小額訴訟事件第一審判決提起上訴，如依民事訴訟法
    第468 條規定，以原審判決有不適用法規或適用法規不當為
    理由時，其上訴狀或理由書應有具體之指摘，並揭示該法規
    之條項或其內容；若係成文法以外之法則，應揭示該法則之
    旨趣；倘為司法院解釋或判例，則應揭示該判解之字號或其
    內容。如依民事訴訟法第469條所列第1款至第5 款情形為理
    由時，其上訴狀或理由書，應揭示合於該條款之事實。上訴
    狀或理由書如未依此項方法表明，或其所表明者，顯與上開
    法條規定之情形不相合時，即難認為已對原審判決之違背法
    令有具體之指摘，其上訴自難認為合法。
二、本件上訴意旨略以：新竹縣政府本應善盡職責處理人民身家
    財產事務，當初編冊造假讓上訴人選地，事後又改稱賣地，
    影響上訴人所有權人配地之權益，且一再來文表示強制拆除
    上訴人之房屋，致上訴人受有多年之精神損害，且上訴人之
    土地被徵收，未將上訴人妥適安置，並違法強制執行，原本
    新竹縣政府機要王庚春同意延緩拆除，被上訴人於現場協調
    時，亦答應先由上訴人自行拆除，並比照領取自拆之獎金新
    台幣275 萬元，惟該筆獎金須提存於法院併案執行，迄今不
    僅未還上訴人土地及拆除獎金，亦造成上訴人之損害，原審
    就此均未予開庭調查，並讓當事人陳述事情原委，即率然駁
    回上訴人原審之訴，顯欠缺法律學常識及不通情理，為此，
    爰請求廢棄原判決等語。
三、經查，原審判決係於96年8 月27日送達予上訴人，而上訴人
    亦於法定期間內即同年9月7日提起本件上訴，惟其前開上訴
    狀所載內容，係指摘第一審未予開庭調查顯有違誤云云，惟
    原審曾於96年7月5日以裁定通知上訴人補正其起訴之原因事
    實，並經調閱台灣高等法院95年度上易字第579號卷 (含台
    灣板橋地方法院95年度訴字第231號卷)，且定96年8月8日下
    午4時許開庭調查，惟上訴人2人均未到庭等情，業經本院調
    閱原審卷證核閱無訛，是原審並非未就上訴人起訴事實予以
    審究，況上訴人上訴部分，均係對原起訴內容事實部分再予
    說明、陳述，並未對原審判決有如何違背法令之處為具體之
    表明，揆諸首揭法條意旨，上訴人提起本件上訴，自難認屬
    合法。
四、結論：依民事訴訟法第436條之32第2項、第444條第一項、
    第95條、第78條、第436條之19第1項，裁定如主文。
中  　華　 　民　 　國　　96 　　年　　10    月   31   日
                      民事第二庭審判長法   官 楊明箴
                                      法　 官 方鴻愷
                                      法　 官 彭淑苑
右為正本係照原本作成。
本裁定不得抗告。
                                      書記官  張永榮
中  　華　 　民　 　國　　96 　　年　　10    月   31   日
